{"present": {"1 Singular": {"Affirmative": "deis\u00edm", "Question": "an ndeis\u00edm?", "Negative": "n\u00ed dheis\u00edm"}, "2 Singular": {"Affirmative": "deis\u00edonn t\u00fa", "Question": "an ndeis\u00edonn t\u00fa?", "Negative": "n\u00ed dheis\u00edonn t\u00fa"}, "3 Singular": {"Male": {"Affirmative": "deis\u00edonn s\u00e9", "Question": "an ndeis\u00edonn s\u00e9?", "Negative": "n\u00ed dheis\u00edonn s\u00e9"}, "Female": {"Affirmative": "deis\u00edonn s\u00ed", "Question": "an ndeis\u00edonn s\u00ed?", "Negative": "n\u00ed dheis\u00edonn s\u00ed"}}, "1 Plural": {"Compressed": {"Affirmative": "deis\u00edmid", "Question": "an ndeis\u00edmid?", "Negative": "n\u00ed dheis\u00edmid"}, "Extended": {"Affirmative": "deis\u00edonn muid", "Question": "an ndeis\u00edonn muid?", "Negative": "n\u00ed dheis\u00edonn muid"}}, "2 Plural": {"Affirmative": "deis\u00edonn sibh", "Question": "an ndeis\u00edonn sibh?", "Negative": "n\u00ed dheis\u00edonn sibh"}, "3 Plural": {"Affirmative": "deis\u00edonn siad", "Question": "an ndeis\u00edonn siad?", "Negative": "n\u00ed dheis\u00edonn siad"}, "Passive": {"Affirmative": "deis\u00edtear", "Question": "an ndeis\u00edtear?", "Negative": "n\u00ed dheis\u00edtear"}}, "future": {"1 Singular": {"Affirmative": "deiseoidh m\u00e9", "Question": "an ndeiseoidh m\u00e9?", "Negative": "n\u00ed dheiseoidh m\u00e9"}, "2 Singular": {"Affirmative": "deiseoidh t\u00fa", "Question": "an ndeiseoidh t\u00fa?", "Negative": "n\u00ed dheiseoidh t\u00fa"}, "3 Singular": {"Male": {"Affirmative": "deiseoidh s\u00e9", "Question": "an ndeiseoidh s\u00e9?", "Negative": "n\u00ed dheiseoidh s\u00e9"}, "Female": {"Affirmative": "deiseoidh s\u00ed", "Question": "an ndeiseoidh s\u00ed?", "Negative": "n\u00ed dheiseoidh s\u00ed"}}, "1 Plural": {"Compressed": {"Affirmative": "deiseoimid", "Question": "an ndeiseoimid?", "Negative": "n\u00ed dheiseoimid"}, "Extended": {"Affirmative": "deiseoidh muid", "Question": "an ndeiseoidh muid?", "Negative": "n\u00ed dheiseoidh muid"}}, "2 Plural": {"Affirmative": "deiseoidh sibh", "Question": "an ndeiseoidh sibh?", "Negative": "n\u00ed dheiseoidh sibh"}, "3 Plural": {"Affirmative": "deiseoidh siad", "Question": "an ndeiseoidh siad?", "Negative": "n\u00ed dheiseoidh siad"}, "Passive": {"Affirmative": "deiseofar", "Question": "an ndeiseofar?", "Negative": "n\u00ed dheiseofar"}}, "past": {"1 Singular": {"Affirmative": "dheisigh m\u00e9", "Question": "ar dheisigh m\u00e9?", "Negative": "n\u00edor dheisigh m\u00e9"}, "2 Singular": {"Affirmative": "dheisigh t\u00fa", "Question": "ar dheisigh t\u00fa?", "Negative": "n\u00edor dheisigh t\u00fa"}, "3 Singular": {"Male": {"Affirmative": "dheisigh s\u00e9", "Question": "ar dheisigh s\u00e9?", "Negative": "n\u00edor dheisigh s\u00e9"}, "Female": {"Affirmative": "dheisigh s\u00ed", "Question": "ar dheisigh s\u00ed?", "Negative": "n\u00edor dheisigh s\u00ed"}}, "1 Plural": {"Compressed": {"Affirmative": "dheis\u00edomar", "Question": "ar dheis\u00edomar?", "Negative": "n\u00edor dheis\u00edomar"}, "Extended": {"Affirmative": "dheisigh muid", "Question": "ar dheisigh muid?", "Negative": "n\u00edor dheisigh muid"}}, "2 Plural": {"Affirmative": "dheisigh sibh", "Question": "ar dheisigh sibh?", "Negative": "n\u00edor dheisigh sibh"}, "3 Plural": {"Compressed": {"Affirmative": "dheisigh siad", "Question": "ar dheisigh siad?", "Negative": "n\u00edor dheisigh siad"}, "Extended": {"Affirmative": "dheis\u00edodar", "Question": "ar dheis\u00edodar?", "Negative": "n\u00edor dheis\u00edodar"}}, "Passive": {"Affirmative": "deis\u00edodh", "Question": "ar deis\u00edodh?", "Negative": "n\u00edor deis\u00edodh"}}, "condi": {"1 Singular": {"Affirmative": "dheiseoinn", "Question": "an ndeiseoinn?", "Negative": "n\u00ed dheiseoinn"}, "2 Singular": {"Affirmative": "dheiseof\u00e1", "Question": "an ndeiseof\u00e1?", "Negative": "n\u00ed dheiseof\u00e1"}, "3 Singular": {"Male": {"Affirmative": "dheiseodh s\u00e9", "Question": "an ndeiseodh s\u00e9?", "Negative": "n\u00ed dheiseodh s\u00e9"}, "Female": {"Affirmative": "dheiseodh s\u00ed", "Question": "an ndeiseodh s\u00ed?", "Negative": "n\u00ed dheiseodh s\u00ed"}}, "1 Plural": {"Compressed": {"Affirmative": "dheiseoimis", "Question": "an ndeiseoimis?", "Negative": "n\u00ed dheiseoimis"}, "Extended": {"Affirmative": "dheiseodh muid", "Question": "an ndeiseodh muid?", "Negative": "n\u00ed dheiseodh muid"}}, "2 Plural": {"Affirmative": "dheiseodh sibh", "Question": "an ndeiseodh sibh?", "Negative": "n\u00ed dheiseodh sibh"}, "3 Plural": {"Compressed": {"Affirmative": "dheiseoid\u00eds", "Question": "an ndeiseoid\u00eds?", "Negative": "n\u00ed dheiseoid\u00eds"}, "Extended": {"Affirmative": "dheiseodh siad", "Question": "an ndeiseodh siad?", "Negative": "n\u00ed dheiseodh siad"}}, "Passive": {"Affirmative": "dheiseofa\u00ed", "Question": "an ndeiseofa\u00ed?", "Negative": "n\u00ed dheiseofa\u00ed"}}, "imper": {"1 Singular": {"Affirmative": "deis\u00edm!", "Negative": "n\u00e1 deis\u00edm!"}, "2 Singular": {"Affirmative": "deisigh!", "Negative": "n\u00e1 deisigh!"}, "3 Singular": {"Male": {"Affirmative": "deis\u00edodh s\u00e9!", "Negative": "n\u00e1 deis\u00edodh s\u00e9!"}, "Female": {"Affirmative": "deis\u00edodh s\u00ed!", "Negative": "n\u00e1 deis\u00edodh s\u00ed!"}}, "1 Plural": {"Compressed": {"Affirmative": "deis\u00edmis!", "Negative": "n\u00e1 deis\u00edmis!"}, "Extended": {"Affirmative": "deis\u00edodh muid!", "Negative": "n\u00e1 deis\u00edodh muid!"}}, "2 Plural": {"Affirmative": "deis\u00edg\u00ed!", "Negative": "n\u00e1 deis\u00edg\u00ed!"}, "3 Plural": {"Compressed": {"Affirmative": "deis\u00edd\u00eds!", "Negative": "n\u00e1 deis\u00edd\u00eds!"}, "Extended": {"Affirmative": "deis\u00edodh siad!", "Negative": "n\u00e1 deis\u00edodh siad!"}}, "Passive": {"Affirmative": "deis\u00edtear!", "Negative": "n\u00e1 deis\u00edtear!"}}, "pastConti": {"1 Singular": {"Affirmative": "dheis\u00ednn", "Question": "an ndeis\u00ednn?", "Negative": "n\u00ed dheis\u00ednn"}, "2 Singular": {"Affirmative": "dheis\u00edte\u00e1", "Question": "an ndeis\u00edte\u00e1?", "Negative": "n\u00ed dheis\u00edte\u00e1"}, "3 Singular": {"Male": {"Affirmative": "dheis\u00edodh s\u00e9", "Question": "an ndeis\u00edodh s\u00e9?", "Negative": "n\u00ed dheis\u00edodh s\u00e9"}, "Female": {"Affirmative": "dheis\u00edodh s\u00ed", "Question": "an ndeis\u00edodh s\u00ed?", "Negative": "n\u00ed dheis\u00edodh s\u00ed"}}, "1 Plural": {"Compressed": {"Affirmative": "dheis\u00edmis", "Question": "an ndeis\u00edmis?", "Negative": "n\u00ed dheis\u00edmis"}, "Extended": {"Affirmative": "dheis\u00edodh muid", "Question": "an ndeis\u00edodh muid?", "Negative": "n\u00ed dheis\u00edodh muid"}}, "2 Plural": {"Affirmative": "dheis\u00edodh sibh", "Question": "an ndeis\u00edodh sibh?", "Negative": "n\u00ed dheis\u00edodh sibh"}, "3 Plural": {"Compressed": {"Affirmative": "dheis\u00edd\u00eds", "Question": "an ndeis\u00edd\u00eds?", "Negative": "n\u00ed dheis\u00edd\u00eds"}, "Extended": {"Affirmative": "dheis\u00edodh siad", "Question": "an ndeis\u00edodh siad?", "Negative": "n\u00ed dheis\u00edodh siad"}}, "Passive": {"Affirmative": "dheis\u00edt\u00ed", "Question": "an ndeis\u00edt\u00ed?", "Negative": "n\u00ed dheis\u00edt\u00ed"}}, "subj": {"1 Singular": {"Affirmative": "go ndeis\u00ed m\u00e9", "Negative": "n\u00e1r dheis\u00ed m\u00e9"}, "2 Singular": {"Affirmative": "go ndeis\u00ed t\u00fa", "Negative": "n\u00e1r dheis\u00ed t\u00fa"}, "3 Singular": {"Male": {"Affirmative": "go ndeis\u00ed s\u00e9", "Negative": "n\u00e1r dheis\u00ed s\u00e9"}, "Female": {"Affirmative": "go ndeis\u00ed s\u00ed", "Negative": "n\u00e1r dheis\u00ed s\u00ed"}}, "1 Plural": {"Compressed": {"Affirmative": "go ndeis\u00edmid", "Negative": "n\u00e1r dheis\u00edmid"}, "Extended": {"Affirmative": "go ndeis\u00ed muid", "Negative": "n\u00e1r dheis\u00ed muid"}}, "2 Plural": {"Affirmative": "go ndeis\u00ed sibh", "Negative": "n\u00e1r dheis\u00ed sibh"}, "3 Plural": {"Affirmative": "go ndeis\u00ed siad", "Negative": "n\u00e1r dheis\u00ed siad"}, "Passive": {"Affirmative": "go ndeis\u00edtear", "Negative": "n\u00e1r dheis\u00edtear"}}, "verbal noun": "deisi\u00fa", "verbal adjective": "deisithe"}